【裁判字號】    98,上更(一),54
【裁判日期】    980615
【裁判案由】    違反毒品危害防制條例
【裁判全文】
臺灣高等法院高雄分院刑事判決      98年度上更(一)字第54號
    上  訴  人
    即  被  告  乙○○
                        （現於臺灣高雄看守所羈押中）
    選任辯護人  洪世崇  律師
                許惠珠  律師
                陳正達  律師
    上  訴  人
    即  被  告  甲○○
    選任辯護人  呂郁斌  律師
上列上訴人因違反毒品危害防制條例案件，不服台灣高雄地方法
院96年度訴字第4988號中華民國97年7 月31日第一審判決（起訴
案號：臺灣高雄地方法院檢察署96年度偵字第23836 號、第2971
2 號），提起上訴，判決後，經最高法院發回更審，本院判決如
下：
    主  文
原判決關於乙○○、甲○○部分，均撤銷。
乙○○共同製造第三級毒品，處有期徒刑捌年陸月，褫奪公權陸
年，扣案如附表編號一至編號五十一之一所示之物，均沒收。
甲○○無罪。
    事  實
一、乙○○、丙○○（已經判刑確定）分別應劉森龍（經台灣高
    雄地方法院檢察署通緝中）之邀加入以劉森龍為首之製造第
    三級毒品愷他命毒集團，並為籌組愷他命製造工廠，於96年
    8 月間某日，在不詳地點謀議，由劉森龍負責統籌全部製造
    計畫及提供資金，乙○○除募集數額不詳之資金投資製造愷
    他命外，且負責尋覓及提供製造毒品工廠之地點，並指派人
    手負責引領其他人進入製毒工廠，及於眾人進入工廠內製毒
    後，下山購買食物、飲料等工作，丙○○則先行向劉森龍學
    習製造毒品之技術，並負責招募人手進入製毒工廠工作及於
    現場指揮、分派製毒工作，謀議既定後，丙○○即以每天新
    臺幣（下同）4,000 至5,000 元不等之代價邀集丑○○、癸○○、丁○○、辛○○、壬○○（均經判刑確定）等人為製
    毒工人；乙○○則以每天5,000 元之代價邀集庚○○（已經
    判刑確定）幫忙帶領製毒工人進入工寮，及實際進入工寮幫
    忙製毒等工作。嗣丙○○、乙○○、壬○○、庚○○、丁○○、丑○○、辛○○、癸○○（壬○○、庚○○、丁○○、
    丑○○、辛○○、癸○○等6 人業經原審判決有罪確定）等
    8 人與劉森龍、戊○○（現另案於台灣高雄地方法院審理中
    ）2 人遂共同基於製造第三級毒品愷他命之犯意聯絡，先由
    乙○○於96年8 月初某日，乙○○向不知情之甲○○表示友
    人欲以5 萬元之代價租用甲○○所有之位於臺南縣楠西鄉灣
    丘村內埔底山區電表編號00000000號之工寮度假，甲○○因
    與乙○○係多年之朋友，不疑有他，誤以為朋友度假時間不
    長，遂同意免費提供該工寮供乙○○之朋友度假使用，乙○○雖收受劉森龍交付之30萬元租金，卻未支付分文給甲○○
    而私下挪為他用，於不詳時間，由不詳之成年人在前開工寮
    安裝新設之自來水、電力管線及照明設備，以供日後製造毒
    品過程中，供應電器運轉及烘乾愷他命粉末所用。另劉森龍
    指派戊○○於96年8 月16日向林秀如（現另案於台灣高雄地
    方法院審理中）購買所需原料鹽酸羥亞胺320 公斤、苯甲酸
    乙酯20箱後，與丑○○以承租廂型車2 輛載運返回台南縣楠
    西鄉。翌日（17日）某時，乙○○指示庚○○帶同戊○○、
    丑○○將前開原料運至甲○○所有之上開工寮藏放。嗣劉森
    龍、乙○○決定自同年8 月24日起開始製毒，乙○○因擔心
    事跡敗露，遂於當日12時51分許，撥打甲○○之行動電話，
    請其從該日起不要進去該工寮，且於該日下午2 、3 時許，
    由乙○○指示庚○○帶領參與製造毒品之丙○○及其他工人
    進入製毒工廠，庚○○即與丙○○相約在楠西鄉○○ ○○道
    彎進灣丘村某處便利商店碰面，隨即由庚○○駕駛自用小客
    車，搭載丙○○、丑○○、丁○○進入前開工寮內。另辛○○、壬○○及癸○○3 人則於隔日（25日）下午某時，由庚○○駕駛自用小客車搭載進入上揭工寮內，上開人等進入工
    寮後，均立即投入製造愷他命之工作，先由丙○○將眾人分
    成2 組各負責不同階段製程，並分派工作及教授攪拌、溫度
    控制等製造愷他命之技術，指揮壬○○、庚○○、丁○○、
    丑○○、辛○○、癸○○等人製造愷他命，製造之流程則為
    ：先將鹽酸羥亞胺與苯甲酸乙酯溶劑混合後，以180 度C 加
    熱下經半小時以上攪拌，呈咖啡色泥狀物，製成愷他命毒品
    （即俗稱異構化階段）後，隨即進行將異構化階段合成之愷
    他命加入大量純水加熱至沸騰，過濾去除油脂後，再加入氨
    水攪拌產生大量白色泡沫，以真空機濾除液體取泡沫粉未，
    呈類似白咖啡粉物質，再加入甲醇或無水酒精後加熱，並攪
    拌至完全溶解後，再加入鹽酸調整酸度，隨即倒入燒杯室溫
    冷卻，冷卻後再以暖爐燈烘乾，濾取結晶粉未，使之純化即
    製成愷他命成品 (俗稱純化階段即再結晶階段，去除雜質並
    將愷他命純化），當場並製成附表編號46所示之愷他命粉末
    、附表編號50所示之愷他命粉末各1 桶，及附表編號51之1
    所示之愷他命粉末1 小包。
二、嗣因法務部調查局南部地區機動工作組人員經過長時間之監
    聽，已掌握乙○○參與製造毒品之線索，旋由法務部調查局
    南部地區機動工作組、臺南縣政府警察局等單位組成專案小
    組，並於96年8 月26日凌晨5 時30分許，進入前開製毒工廠
    ，當場逮捕丙○○、丑○○、癸○○、丁○○、辛○○、壬○○及庚○○，並扣得劉森龍、乙○○所有如附表所示之物
    。又經臺灣高雄地方法院檢察署檢察官於同年10月18日傳訊
    乙○○、甲○○到案，經訊問後當庭逮捕乙○○、甲○○2
    人，始查知全部上情。
三、案經法務部調查局南部地區機動工作組報請臺灣高雄地方法
    院檢察署檢察官偵查起訴。
    理  由
甲、程序方面：
一、本案卷附之法務部調查局調科壹字第09600374860 號鑑定書
    1 份，為法務部調查局依檢察機關概括授權囑託〔臺灣高雄
    地方法院檢察署92年10月23日雄檢楠文字第0921000294號函
    及函附臺灣高雄地方法院檢察署檢察長概括選任鑑定人或囑
    託鑑定機關（團體）名冊參照〕，執行鑑定職務所出具之書
    面鑑定報告，依刑事訴訟法第159 條第1 項及同法第208 條
    第1 項準用同法第206 條第1 項之規定，為傳聞法則之例外
    ，應得作為證據。
二、按被告以外之人於偵查中向檢察官所為之陳述，除顯有不可
    信之情況者外，得為證據。本案被告丙○○、丑○○、壬○○、庚○○、丁○○、辛○○、癸○○、乙○○、甲○○於
    偵查中之陳述，對於其他被告之犯罪事實，均屬被告以外之
    人於審判外之陳述，而證人戊○○於偵查中之陳述，對於本
    案全部被告，亦屬被告以外之人於審判外之陳述。經查，上
    開被告或共犯於偵查中均係經具結而為陳述，其中丙○○、
    丑○○、壬○○、庚○○、丁○○、辛○○、癸○○、乙○○、戊○○部分並於原審或本院前審以證人身分行交互詰問
    ，且經審核其作成陳述之外部情狀，並無受脅迫或其他不正
    取供等顯不可信之情況，是均應認其等於偵查所為陳述均有
    證據能力。
三、次按被告以外之人於檢察事務官、司法警察官或司法警察調
    查中所為之陳述，與審判中不符時，其先前之陳述具有較可
    信之特別情況，且為證明犯罪事實存否所必要者，得為證據
    ，刑事訴訟法第159 條之2 定有明文。經查，證人庚○○前
    於96年10月30日調查局詢問時證稱：我係受乙○○以每天5,
    000 元雇用，乙○○指示我必須替進入製毒工廠的人準備食
    物、飲料等語；惟於原審審理時翻異前詞，證稱：我之前於
    96年10月30日調查員詢問時說是乙○○答應要給我每天5,00
    0 元之工資，還交待要我準備食物、飲料及購買便當等，錢
    都是乙○○給我的，都是不實在的，我是聽從丙○○指示等
    語。本院審酌證人庚○○於96年10月30日於受調查員詢問時
    之外部情狀，其等在受詢問前已經調查員告知所涉犯之罪名
    、權利及得選任辯護人之意旨，訊末亦均經員警確認陳述是
    否實在，且當日被告庚○○尚委任律師到場全程陪同其受詢
    問等節，有當日詢問筆錄1 份可證（見偵查卷(一)第180 頁至
    第183 頁），另本院復查無調查員有以強暴、脅迫、利誘等
    不正方式取得其等之供述。此外，證人庚○○於當日受調查
    員詢問時距案發時間較近，且其等當時供述較無受被告乙○○或其他證人影響之可能，又審酌證人警詢陳述之情形，亦
    無受其他外力干擾之虞，應認具有可信之特別情況，且為證
    明被告乙○○共同製造第三級毒品愷他命之犯罪事實存否所
    必要。從而，應認證人庚○○96年10月30日受調查員詢問時
    之陳述得作為本案之證據。
四、再按被告以外之人於審判外之陳述，雖不符刑事訴訟法第15
    9 條之1 至之4 等4 條之規定，而經當事人於審判程序同意
    作為證據，法院審酌該言詞陳述或書面陳述作成時之情況，
    認為適當者，亦得為證據；當事人、代理人或辯護人於法院
    調查證據時，知有前項不得為證據之情形，而未於言詞辯論
    終結前聲明異議者，視為有前項之同意，刑事訴訟法第159
    條之5 第2 項定有明文。經查：同案被告壬○○、丁○○、
    丑○○、辛○○、癸○○於調查局詢問時之陳述，及被告丙○○96年8 月26日於調查局詢問時之陳述，對於其他被告之
    犯罪事實，均屬被告以外之人於審判外之陳述，又檢察官、
    被告、辯護人均已知悉該陳述屬傳聞證據，且於本院言詞辯
    論終結前均未聲明異議，本院審酌上開陳述作成時之外部情
    狀，並無不正取供等任何不適當之情況，認以之作為本案之
    證據，應屬適當，是上開被告或證人於警詢中之陳述應均有
    證據能力。
五、本案援用下述被告乙○○所使用之0000000000、0000000000
    號行動電話，經台灣高雄地方法院檢察署檢察官依職權核發
    通訊監察書，此有臺灣高雄地方法院檢察署96年7 月2 日雄
    檢惟水監（續）字第001803號、96年7 月26日96年雄檢惟水
    監字第002190號、96年8 月1 日雄檢惟水監（續）字第0022
    67號、96年8 月14日雄檢惟水監（續）字第002418號、96年
    8 月28日雄檢惟水監（續）字第002640號通訊監察書在卷足
    憑（見原審卷(二)第8 頁至第18頁），依法均有證據能力；然
    通訊監察錄音帶，係以錄音機將監察電話之通訊內容，直接
    錄在空白錄音帶上製成。其係非透過人之意思活動予以傳達
    之證據，屬於物證，固有證據能力。但通訊監察譯文，係警
    員或調查員播放通訊監察錄音帶，依其聽取之內容，轉譯作
    成，為透過人之意思活動予以傳達之證據，屬警員或調查員
    於審判外之書面陳述，依刑事訴訟法第159 條第1 項規定，
    除法律有規定者外，不得作為證據，而檢察官、被告、辯護
    人均已知悉該陳述屬傳聞證據，且於本院言詞辯論終結前均
    未聲明異議，本院審酌上開陳述作成時之外部情狀，並無不
    正取供等任何不適當之情況，認以之作為本案之證據，應屬
    適當，是上開通訊監聽譯文，依刑事訴訟法第159 條之5 第
    2 項規定，自有證據能力。
六、至於卷附之現場採證及扣押物品照片多張，均係員警於搜索
    前開製毒工廠時持照相機即時攝得，上開照片係以機械方式
    攝錄保存照相當時現場情況，於製作照片過程中未涉入人為
    因素，不存在人對過去事物常發生之主觀上知覺、記憶錯誤
    之危險，故照片之性質係非供述證據，並無傳聞法則之適用
    ；且亦無證據證明上開照片於製作過程中有被人為修改、偽
    造之情形，自有證據能力。
乙、實體方面：
壹、有罪部分（被告乙○○）：
一、訊據上訴人即被告乙○○固坦承有幫助製造第三級毒品愷他
    命犯行，惟矢口否認有共同製造第三級毒品愷他命之犯行，
    辯稱：我只是受劉森龍所託，幫忙劉森龍找房子做為製毒場
    所，未參與製毒之指揮及分工，劉森龍答應做成愷他命後願
    給我10萬元報酬，惟尚未取得報酬即遭查獲，我並無募集製
    毒資金，亦未出資等語。
二、經查：
  (一)共犯丙○○與劉森龍協議，由共犯劉森龍主導製造愷他命計
    畫，並提供資金、設備、原料，丙○○負責學習技術並實際
    在現場指揮製造工作及分派職務，被告乙○○則覓得前揭房
    屋作為製造愷他命地點，再由共犯丙○○出面邀集壬○○、
    丁○○、丑○○、辛○○、癸○○，由被告乙○○邀約庚○○等人共同製作愷他命，嗣丙○○、壬○○、丁○○、丑○○、辛○○、癸○○等人即於前揭時、地，由被告乙○○指
    揮庚○○將之分批載運進入前揭工寮，開始製造愷他命等事
    實，均為本案原審被告丙○○、壬○○、丁○○、丑○○、
    辛○○、癸○○所坦認不諱。
  (二)共犯劉森龍主導全部製造愷他命計畫之事實，經共犯丙○○
    於檢察官訊問時以證人身分證稱：最早係伊到「龍哥」劉森
    龍位於高雄之住處學習製造愷他命之方法，劉森龍說製造出
    來可以給伊10公斤的愷他命，劉森龍說，上去工寮以後水電
    都會準備好，伊抵達現場時，電已經接好了，有些是新安裝
    的，有些是舊的，當時伊與其他人是5 臺恆溫攪拌機一起做
    等語（見原審卷(二)第104 頁）；原審同案被告丑○○於96年
    4 月3 日檢察官訊問時亦證稱：渠等製造毒品之主謀為戊○○親哥哥「龍哥」，製造毒品之全部過程，都是由劉森龍一
    手策劃等語（見原審卷(二)第31頁），甚為明確。
  (三)另共犯戊○○參與本案，而受共犯劉森龍指示，與林秀如接
    洽購買原料鹽酸羥亞胺、苯甲酸乙酯，並於96年8 月16日帶
    領丑○○、陳威利2 人前往桃園縣林口鄉向林秀如取貨之事
    實，業經丙○○於偵查中供稱：實際上該批原料並非伊出面
    購買，而是由綽號「坤哥」之人出面接洽，再由「坤哥」、
    丑○○、陳威利3 人於96年8 月16日到桃園林口向林小姐購
    買，「坤哥」即檢察官當庭提示資料之戊○○等語（見原審
    卷(二)第96頁）；證人即同案被告丑○○於97年4 月3 日檢察
    官訊問時亦證稱：96年8 月16日當天，其是與戊○○、陳威
    利3 人一起到桃園接載製造毒品之原料，當天其自己開一台
    車，戊○○另外開一台車載一個叫「威利」的人一起前往接
    載原料等語（見原審卷(二)第29頁至第32頁）。另共犯戊○○
    對上開事實亦均自承：是其向林秀如接洽購買鹽酸羥亞胺、
    苯甲酸乙酯，鹽酸羥亞胺買了320 公斤等語在卷（見原審卷
    (三)第117 頁、第227 頁），是以共犯戊○○亦參與本案，而
    與丙○○等人有製毒之共同犯意聯絡，堪以認定。此外，並
    有扣案如附表編號4 、5 所示之鹽酸羥亞胺、苯甲酸乙酯，
    及法務部調查局96年9 月19日調科壹字第09600374860 號鑑
    定書、扣案物品照片3 張在卷可資佐證（見偵查卷(一)第205
    頁至第217 頁）。
  (四)又共犯丙○○與庚○○、丑○○、丁○○、壬○○、辛○○
    、癸○○等人於96年8 月24日、8 月25日分批進入工寮後，
    即由丙○○指揮並教導其他被告製造愷他命之事實，業經丙○○於96年8 月26日調查員詢問時供稱：伊教導其他人分成
    2 組各自負責不同階段製程，開始進行愷他命製造，其中辛○○、丑○○、丁○○3 人負責操作恆溫油浴糟製程，工作
    內容是將原料鹽酸羥亞胺加苯甲酸乙酯放入恆溫油浴槽中攪
    拌加熱到攝氏175 度至180 度左右，直到產生類似沙子狀變
    化，靜置冷卻後將油濾掉，留下沙子的物質，再將該沙狀物
    質放在快速爐上加熱到攝氏75度左右，此時加入活性炭分解
    油質，靜置放涼後即成為黑色液狀溶液，隨後交由壬○○、
    庚○○、癸○○3 人操作濾油階段製程，該階段製程內容是
    將前述黑色液狀溶液利用3 層濾網上覆濾布重覆過濾2 次，
    濾除雜質後再次以陶瓷漏斗、玻璃濾瓶及真空馬達重覆過濾
    5 次，此時得到不含油質的溶液，再加入氨水攪拌變成混濁
    狀液體，利用PH值測試筆將PH值調整到8.0 左右，再次以陶
    瓷漏斗、玻璃濾瓶及真空馬達過濾，得到奶粉狀的愷他命半
    成品，此時即由伊負責後續結晶純化製程，由伊將該半成品
    放到鐵盤上用烤燈烤乾，加入酒精煮到將近沸騰，加入鹽酸
    調整PH值至2.0 到2.5 ，倒入燒杯中放涼並插入玻璃棒促進
    結晶，待靜置6 到8 小時後即得到愷他命結晶成品，如要再
    精製則重覆過濾煮沸步驟，即可得高純度愷他命，直到被查
    獲為止等語明確（見調查局案卷第34頁至第37頁）。此外，
    並有查獲現場採證照片8 張、扣押物品照片52張、扣案如附
    表所示之物在卷可證（見調查局案卷第39頁至第41頁、第64
    頁、第65頁及偵查卷(一)第215 頁至第240 頁）。是上開事實
    ，亦足堪認定。
  (五)另第三級毒品愷他命之製造程序，須經：1.格林納反應階段
    ，2.取代階段，3.溴化階段，4.胺化階段，5.異構化階段，
    6.再結晶階段等製程，始能獲得愷他命成品。本案扣得原料
    鹽酸羥亞胺共120,000 公克，又扣案如附表所示之物品，有
    大型不鏽鋼桶、小型不鏽鋼鍋、恆溫浴油槽、攪拌機組、燒
    杯等物品，均驗出愷他命及其前驅物鹽酸羥亞胺成分；另扣
    案之泥狀、膏狀泥狀愷他命半成品，及使用過之濾液等，均
    含有第三級毒品愷他命成分，故經由上開扣案之設備、原料
    及成品、半成品綜合判斷，可判斷該工寮係符合製造愷他命
    毒品之異構化及純化階段之地下工廠等情，有法務部調查局
    96年9 月19日調科壹字第09600374860 號鑑定書及其附件在
    卷可證（見偵查卷(一)第205 頁至第208 頁）。另參酌法務部
    調查局97年4 月21日調科壹字第09700132810 號函文稱：愷
    他命前驅物「鹽酸羥亞胺」與愷他命係同分異構物，鹽酸羥
    亞胺經過加熱之「異構化反應」即會生成愷他命，扣押物品
    編號46、50、51，研判均屬鹽酸羥亞胺完成「異構化」並經
    過「純化」處理之產物，該3 項成品均應可供吸食，惟其中
    扣押物品編號46之愷他命粉末色澤較差為咖啡色；至於扣押
    物品編號48之「液態愷他命半成品」25桶，研判應係愷他命
    再結晶（純化階段）純化時，經過濾取得愷他命成品後殘餘
    之濾液，另鹽酸羥亞胺經過加熱異構化合成愷他命及純化再
    結晶之製程，估算得到愷他命之時間約2 至3 日等語（見原
    審卷(二)第152 頁至第153 頁）。本案前審共同被告丙○○係
    於96年8 月24日進入工寮，丙○○將工人分為二組，持續不
    斷作業至96年8 月26日凌晨5 時30分被查獲時為止，業如前
    述，另由現場設備以觀，備有5 部攪拌機組、6 臺真空馬達
    、5 個恆溫油浴槽可同時運作，故以上開作業時間，自足以
    將部分鹽酸羥亞胺製造為附表編號46、50、51-1所示之愷他
    命成品，並無疑義，且當場扣得之附表編號46、50、51-1所
    示之粉末，其中附表編號46所示之粉末含愷他命純度達75.5
    5%，附表編號50所示粉末含愷他命純度達78.55%，附表編號
    51之1 所示粉末含愷他命純度達82.44%。從而，本案被告乙○○等人，於被查獲前早已完成「異構化階段」而進行至「
    純化」製程，成功製造出愷他命成品。
  (六)本案係共犯劉森龍持其向前審共同被告丙○○父親己○○之
    女友邱麟琇借得之30萬元支票予被告乙○○，要求被告乙○○覓得製造愷他命工廠處所，並允諾製成愷他命後將給予被
    告乙○○10萬元報酬，被告乙○○即於96年8 月初，出面請
    不知情之被告甲○○提供前開工寮作為製造愷他命之工廠等
    情，為被告乙○○於原審97年7 月11日審判程序中供承在卷
    （見原審卷(三)第305 頁），核與丙○○於原審審理中供述：
    本次製造愷他命係由劉森龍籌劃，伊是負責製造的部分，工
    寮並非伊找人承租，是劉森龍直接通知伊說地點已經準備好
    了，伊以前說是伊拿30萬元要庚○○找租屋的地點，係因原
    先要一個人頂下所有犯行等語（見原審卷(二)第129 頁至第13
    1 頁），原審共同被告庚○○於96年10月30日偵查時供稱：
    事實上該工寮係由乙○○承租等語（見偵查卷(一)第180 頁）
    ，於原審審理時證稱：伊先前供稱該工寮係由伊委託乙○○
    承租並不實在，是渠等遭調查員查獲時，丙○○趁機告訴伊
    要說該工寮是由丙○○承租的，並且要說租金是30萬元，伊
    才會這麼說等語相符（見原審卷(二)第140 頁）。此外，並有
    被告乙○○之辯護人於原審提出之票號0000000 號、面額30
    萬元之支票影本1 紙、臺灣票據交換所屏東縣分所退票理由
    單影本1 份在卷可參（見原審卷(二)第328 頁至第329 頁），
    另參以前審共同被告丙○○於原審審理時供稱：共犯劉森龍
    因製毒缺乏資金，故向其父親女友邱麟琇借得面額30萬元之
    支票使用等語（見原審卷(二)第249 頁），均足認被告乙○○
    於原審97年7 月11日審判程序中坦承之部分犯罪事實與事實
    相符，是以上揭事實，堪以認定。
  (七)被告乙○○取得前揭工寮作為製毒場所後，隨即招募庚○○
    參與製造愷他命工作，並曾親自帶領庚○○前往工寮，告知
    庚○○須負責帶製毒工人進入工寮之事實，業經證人即共犯
    庚○○於偵查時證稱：大概在96年8 月初乙○○問伊要不要
    賺錢，乙○○一開始沒有說的很清楚，後來才對伊說他們要
    製造毒品愷他命，伊可以加入幫忙買東西、整理製毒設備，
    並進入製毒工廠幫忙，每天可以賺5 千元工資，乙○○只有
    帶伊一人進入製毒工廠等語（見偵查卷(一)第190 頁至第192
    頁）；於96年10月30日調查局詢問時證稱：在96年8 月20日
    左右，乙○○有載伊進入製毒工廠內，並交待伊到時候要幫
    忙載丙○○等製毒同夥進入工廠內，之後乙○○陸續要伊中
    午過後到乙○○位於楠西鄉的住處找他，並要伊預先買一些
    吃的東西及飲料，並幫忙載運到製毒工廠內等語明確。又被
    告乙○○持用之0000000000號行動電話於96年8 月19日之通
    訊監察譯文內容略為：「（乙○○）：喂！」、「（庚○○
    ）：喂！叔仔！」、「（乙○○）：那我順便跟你們上去好
    了！」、「（庚○○）：好！我在買東西。」等語（見偵查
    卷(二)第33頁），經調查員於當日詢問時提示予被告庚○○後
    ，被告庚○○復陳稱：該通話內容，就是乙○○交代伊買完
    東西後，一起進入製毒工廠等語明確（見偵查卷(一)第183 頁
    ）。另被告乙○○於96年8 月16日晚間8 時33分撥打電話予
    庚○○，二人通話內容為：「（乙○○）：喂！」、「（庚○○）：喂！叔仔！」、「（乙○○）：我跟你說你們二個
    的手機電池都拔下來啦！若要下山，要出來時再裝上去就好
    。」、「（庚○○）：好。」、「（乙○○）：好。」等語
    （見偵查卷(二)第32頁），經檢察官將前開通訊監察譯文提示
    予庚○○後，庚○○坦承前開譯文係其與被告乙○○之對話
    內容，並供稱：當天是要搬運鍋子及大型鐵桶等語（見偵查
    卷(一)第172 頁至第173 頁），足見前開對話係被告乙○○指
    示庚○○將製毒所需之不鏽鋼桶運入工寮，並交待進入工廠
    要將行動電話關機，並拔掉電池，以免被人察覺製毒工廠之
    位置無疑。綜上，足堪認定被告乙○○於取得前揭工寮作為
    製造愷他命之場所後，即招募庚○○加入參與製毒工作，並
    指示庚○○將製造愷他命所需器具運入製毒工廠，且曾經與
    庚○○一起進入該工寮內，嗣又要求庚○○於正式開始製造
    愷他命之日，必須引領製毒工人進入製毒工廠內之事實。
  (八)另共犯丑○○、戊○○於96年8 月16日前往桃園縣林口鄉取
    得原料鹽酸羥亞胺之後，即於隔日將原料送入前揭製毒工廠
    ，而丑○○、戊○○均不知該製毒工廠確實位置，係由被告
    乙○○指示庚○○接應丑○○、戊○○等人進入等情，業經
    證人即共犯戊○○於檢察官訊問時證稱：我向林秀如購得鹽
    酸羥亞胺後，全部將之載運到位於楠西鄉之愷他命工廠，全
    部載過去後其就離開了，當天是「見仔」前來接我們，「見
    仔」再叫「仁仔」帶我們上山，我將原料丟著就走等語（見
    原審卷(三)第118 頁）；另證人即共犯丑○○於97年4 月3 日
    檢察官訊問時證稱：是庚○○幫其等打開製毒工廠的門，另
    該處水電都是庚○○去處理的等語明確（見原審卷(二)第31頁
    ）。另參以被告乙○○於96年8 月17日下午2 時45分曾撥打
    0000000000號行動電話予持用0000000000號電話之「銓仔」
    ，對話內容為：「（乙○○）：喂！你在外面喔？」、「（
    銓仔）：嗯！」、「（乙○○）：我跟你說，回來再說啦！
    那我一些『東西』先載去放你那邊啦？」、「（銓仔）：那
    不可以啦！不要啦！」、「（乙○○）：啊？」、「（銓仔
    ）：那你放那裡，你嫂子若回來，那『小雞仔』再1 、20天
    要進，你嫂子每天在那裡整理，你讓她看到，你要怎麼跟她
    講，那個『查某人』你這樣裝傻傻的，不知道什麼事情」、
    「（乙○○）：好啦！好啦！」、「（銓仔）：那『查某人
    』如果出去黑白給你講出去，這種事情你這樣，稍微前後想
    一下。」等語（見偵查卷(二)第11頁），更足徵被告乙○○知
    悉前開鹽酸羥亞胺已經由林口購得運回楠西鄉，並費心尋找
    暫時藏放地點之事實。綜合上數事證觀之，被告乙○○顯然
    可掌握鹽酸羥亞胺運回楠西鄉之時程，且尚須負責處理藏放
    該批鹽酸羥亞胺之工作等節，自屬灼然。
  (九)96年8 月23日下午2 時59分，綽號「阿忠」之真實姓名、年
    籍不詳之人自大陸地區撥打000000000000000 號電話予乙○○，雙方通話內容為：「（阿忠）喂！你在做了沒有？喂！
    有聽到嗎？」、「（乙○○）有啦！那你有聽到嗎？」、「
    （阿忠）有啦！那邊有開始做了嗎？」、「（乙○○）還沒
    啦！可能今天啦！」、「（阿忠）還沒做，還要多久？」、
    「（乙○○）可能還要幾日，人家在催嗎？人家在催嗎？」
    、「（阿忠）沒有啦！那照說是月底之前嗎！那現在也要做
    了，還沒有弄好喔？」、「（乙○○）遇到狀況啊！」、「
    （阿忠）：有狀況？」、「（乙○○）對啊！」、「（阿忠
    ）那怎麼辦？那不要做嗎？」、「（乙○○）會啊！也是要
    動啊！」、「（阿忠）喔！那一樣在那」、「（乙○○）你
    說怎樣？」、「（阿忠）一樣要在那裡做還是要移？」、「
    （乙○○）一樣啦！」、「（阿忠）喔！那算什麼時候要下
    去做？」、「（乙○○）今天或明天啦！」、「（阿忠）那
    明天我再打給你啦！」、「（乙○○）喔！你明天再打給我
    。好！本來昨天啦！本來昨天，都麼弄好了。那有狀況所以
    才又延。」等語（見偵查卷(二)第14頁）。參以本案愷他命工
    廠之籌備工作原自96年8 月中即開始，惟遭遇颱風，而順延
    至96年8 月24日一節，經證人庚○○於偵查中證稱：從96年
    8 月中旬起，乙○○帶伊去與丙○○碰頭，開始籌備東西，
    後來剛好遇到颱風天，才拖到96年8 月24日開始做等語明確
    （見偵查卷(一)第173 頁）；且於被告乙○○與前開綽號「阿
    忠」之人對話後之隔日（24日）下午，丙○○等人果然進入
    前揭工寮開始製造毒品，可見上述被告乙○○與該名真實姓
    名、年籍不詳之人談及疑似製造毒品之準備時程、進度等，
    與實際發展情形一致，自堪認被告乙○○自始掌握籌備製造
    愷他命之進度及開始製造毒品之時間。
  (十)至於96年8 月24日丙○○等人開始製造毒品當天，被告乙○○即指示庚○○將丙○○等人分批載運進入前揭工寮等情，
    業經證人即共犯庚○○於原審審理時證稱：伊於調查局所供
    述96年8 月24日中午左右乙○○打電話給伊，要伊到鄉下，
    說要開始忙一些事情了，伊約於當日下午1 時許到乙○○位
    於楠西鄉住處，約等1 個多小時，乙○○要伊開車到台南縣
    玉井鄉省道台三線旁之「統一超商」載人，伊即到「統一超
    商」搭載著丙○○等3 人進入前述製毒工廠內，當時丙○○
    告知伊明日過中午一樣的時間還要去玉井的「統一超商」載
    人，丙○○等3 人下車進入製毒工廠後，伊就開車下山回到
    乙○○住處，稍後乙○○要伊去楠西鄉附近的羊肉店，買3
    份羊肉炒飯，送到山上製毒工廠內給丙○○等人食用，伊送
    完炒飯後就馬上下山離開工寮回到乙○○住處，並告訴乙○○剛才丙○○要伊明日過中午一樣的時間要去玉井的「統一
    超商」再載另一批製毒同夥上山，稍晚伊問乙○○還有沒有
    什麼事，乙○○表示應該沒有什麼事了，當晚伊就先回台南
    縣楠西鄉○○路125 巷3 號老家睡覺，至隔日中午左右伊又
    到乙○○住處等候，約等了1 、2 個多小時乙○○即叫伊到
    昨天的地方（即玉井鄉台3 線旁「統一超商」）載另外3 名
    製毒同夥進入前述製毒工廠內，隨後伊再次開車下山回到乙○○住處，並到楠西鄉附近買6 、7 個便當，再由乙○○開
    車載伊一同進去製毒工廠內，伊便留在製毒工廠內幫忙等情
    語（見原審卷(二)第142 頁至第143 頁及偵查卷(一)第181 頁至
    第183 頁），均與事實相符。又參以被告乙○○於96年8 月
    23日晚間11時5 分持0000000000號行動電話撥打庚○○持用
    之0000000000號行動電話，雙方通話內容略為：「（乙○○
    ）：那『澎仔』有打電話給你嗎？」、「（庚○○）」：澎
    仔沒有呢！」、「（乙○○）：喔！那明天回來！」、「（
    庚○○）喔！好！」、「（乙○○）：喔！回來這邊就好！
    」、「（庚○○）好！好！」等語，顯係被告乙○○於前日
    事先提醒庚○○要在8 月24日回楠西鄉準備工作之事（見偵
    查卷(二)第35頁），足以佐證庚○○前開證稱被告乙○○指派
    其於96年8 月24、25日前來接運製毒工人進入製毒工廠之情
    詞，核與事實相符。
  (十一)依法務部調查局自96年8 月初起監聽被告乙○○持用之行動
    電話通話譯文可知：
    (1)被告乙○○於96年8 月6 日持0000000000號電話撥打「淑
      君」之0000000000號電話，對話內容略為：「（乙○○）
      我就準備叫他們投資，拿21萬回來啦！讓他投資『3 個』
      啦！」、「（淑君）嗯！」、「（乙○○）這趟要做『18
      0 』啦！」、「（淑君）這趟？那講好了嗎」、「（乙○○）講好了啊！可能下禮拜要動了啊！那他問我說看看這
      邊要幾個啊！我說我想看看啊！」、「（淑君）那他之前
      錢不是都沒有還清嗎？」、「（乙○○）還沒有清就沒關
      係！還沒清就‧‧因為這次算說給人家買比較多，你聽有
      嗎？比較便宜啦！『7 萬』的本啦！」、「（淑君）嗯！
      」、「（乙○○）那我算給台南這邊投資『5 個』啦！台
      中『3 個』啦！」、「（乙○○）那讓他們投資3 個，那
      還我2 個，2 個半，他們就剩半粒而已啊！台中也是要銷
      我的啊！你聽有嗎？」等語。可見被告乙○○於96年8 月
      6 日，持0000000000號行動電話，與該名真實姓名、年籍
      不詳之人有討論投資製造愷他命之對話。
    (2)又於96年8 月13日與綽號「澎仔」之真實姓名、年籍不詳
      男子聯絡，對話內容略為：「（乙○○）明天要準備錢啦
      ！你就『3 個』要準備『21』下來啦！明天要拿下來！」
      、「（澎仔）我們若有夠我們就拿這麼多，我們若不夠就
      沒有拿這麼多下去喔！」、「（乙○○）我跟你說你如果
      不夠就和要『2 』也沒有關係，『1 』也沒有關係啦！也
      不一定說要多少啊！」等語。又於96年8 月14日與綽號「
      阿德」之真實姓名、年籍不詳男子聯絡，對話內容略為：
      「（乙○○）錢沒有拿過來，只有要睡，是要還是不要？
      」、「（阿德）他們應該不會吧！昨天沒有跟他們聯絡嗎
      ？」、「有啦！我叫他們中午，過中午之前，人家這邊說
      要拿錢，我跟他們說明天再送過去，卡晚再送過去」、「
      你打給誰？」、「『阿成』跟『澎仔』都有打啊！也都沒
      有接。『靖仔』他的他說要送下來啦！他來不及啦！他在
      等錢」等語。又於96年8 月15日與綽號「郭仔」之真實姓
      名、年籍不詳男子聯絡，對話內容略為：「（郭仔）喂！
      你今天一定要拿到錢嗎？」、「（乙○○）嗯！」、「（
      郭仔）喔！」、「（乙○○）今天要送過去」、「（郭仔
      ）那我拿『14』啦！『14』嗎？」、「（乙○○）你要『
      2 』嗎？」等語。可見被告乙○○於96年8 月13日至15日
      間，持0000000000號行動電話，與多名真實姓名、年籍不
      詳之人有討論籌集資金投資製造愷他命之對話。
    (3)上開監聽內容，均顯示被告乙○○於96年8 月上旬取得製
      毒工廠之地點後，即與人談論疑似投資製造毒品之事，而
      於開始籌備製毒工作之96年8 月中旬，更與多人商談籌集
      資金之問題，亦可佐徵被告乙○○確有投資製毒之情。
  (十二)參以本案為法務部調查局破獲後，依被告乙○○於96年8 月
    28日22時46分與某不明男子通話內容觀之（見偵查卷(二)第21
    頁至第22頁），可見被告乙○○在丙○○等人遭查獲後，即
    透過不明人士探知庚○○、甲○○等人之供述內容，並不斷
    演練模擬自己應訊時之說詞，嗣檢察官於96年9 月12日偵訊
    時，才向檢察官供稱其係受庚○○所託出面向被告甲○○承
    租房屋，惟至96年10月23日，庚○○向調查員承認前揭工寮
    實際上係被告乙○○所租用，被告乙○○只好又改稱前揭工
    寮係丙○○直接要求其幫忙租用。另共犯戊○○於97年5 月
    30日經高雄地方法院檢察署檢察官逮捕到案，並供出：96年
    8 月17日當天，是「見仔」來接應伊，再叫「仁仔」帶伊將
    原料載運上山等語後，被告乙○○始再翻稱：伊只是聽從劉
    森龍指示幫忙承租工寮，沒有參與其他行為等語。綜上，均
    足徵被告乙○○供詞反覆，先撇清前揭工寮實際上係由其承
    租之事實，經庚○○供述後，才聲稱是丙○○要其前往承租
    工寮云云，惟待共犯戊○○被逮獲後，始承認是共犯劉森龍
    要其幫忙承租工寮之事，惟仍堅持借用工寮以外之行為均與
    其無關。顯見被告乙○○針對其知悉偵、審機關掌握證據之
    程度，一再更改說詞，無非係為避重就輕，謀求脫免自己之
    罪責。
  (十三)另證人庚○○在本院前審審理時雖改口證稱：96年8 月19日
    10時01分監聽譯文內乙○○說要跟我一起「上去」，該「上
    去」係指梅嶺，非製毒的工寮，是「龍哥」答應要給其每天
    5 千元工資，伊係受僱於「龍哥」，是我自己決定買東西送
    去工寮給製毒的人吃，非乙○○交待指示等語（見本院上訴
    卷第182 頁）。惟查，證人庚○○該陳述與其前開於調查局
    、檢察官訊問時之陳述均相歧異，且由上述其和被告乙○○
    通話之通訊監察譯文以觀，均係乙○○指示其進入製毒工廠
    之對話，足認庚○○於本院前審之證述，與事實不符，自難
    為被告乙○○有利之認定。
  (十四)綜上，由證人庚○○、戊○○、丑○○之供述及自96年8 月
    初起至96年8 月24日被告乙○○之上開通訊監察譯文觀之，
    被告乙○○不僅先密集與他人討論投資製毒工廠之成本，於
    96年8 月16日要求庚○○載運不鏽鋼桶進入製毒工廠，又於
    96年8 月17日指示被告庚○○帶領戊○○、丑○○將原料載
    入製毒工廠藏放，嗣於96年8 月24日開始實際製造毒品以前
    ，先與他人商議開始「動工」之日期，復指示被告庚○○帶
    領丙○○及其他製毒工人進入製毒工廠內。由以上種種情事
    觀之，被告乙○○自96年8 月初取得製造愷他命之場所以後
    ，即指派庚○○進行搬運器具、接應共犯載運原料進入工廠
    等相關籌備工作，且由本案開始籌備到實際製造愷他命之進
    度和被告乙○○與他人對話之監聽譯文相互比對，被告乙○○在對話中談及「投資」、「載東西去放」、「可能今天或
    明天開始動工」等內容，與前開進度完全一致，顯見被告乙○○自始即能掌握籌畫製造毒品之時程；此外，被告丙○○
    與其他製毒工人實際上均不知製毒工廠座落之確切地點，出
    入該工寮尚均須仰賴被告乙○○指示庚○○開車接應，均足
    見被告乙○○對於製造愷他命之事，始終居於主導者之地位
    ，至為灼明。被告乙○○所辯未參與製毒之指揮及分工，亦
    未出資云云，與上開證據不符，尚難採信。
  (十五)按共同實施犯罪行為，在合同意思範圍內，相互利用他人之
    行為，以達其犯罪之目的，原不必每一階段均參與，祇須分
    擔犯罪行為之一部，即應對於全部所發生之結果共同負責。
    共同正犯之意思聯絡，不限於事前有所協議，其於行為當時
    ，基於相互之認識，以共同犯罪之意思參與者，亦無礙於共
    同正犯之成立（最高法院94年度臺上字第5840號判決、73年
    臺上字第1886號判例參照）。本案被告乙○○、丙○○分別
    與共犯劉森龍、戊○○共同籌設愷他命製造工廠，原審同案
    被告庚○○自96年8 月初起，即聽從被告乙○○指示載運原
    料、器具，及帶領其他共犯進入製毒工廠內；至於壬○○、
    丁○○、辛○○、癸○○經丙○○招募進入前開製毒工廠內
    擔任工人並共同製造愷他命，參與犯罪時間雖不長，惟壬○○、丁○○、辛○○、癸○○等人既均知悉其等係製造愷他
    命，仍參與實施製造行為，依法即與被告乙○○、丙○○及
    共犯劉森龍、戊○○等人成立共同正犯，須對於全部犯罪事
    實同負罪責，並無疑義。被告乙○○辯稱伊僅是製造愷他命
    之幫助犯，自無可採。
  (十六)綜上所述，足見被告乙○○上開所辯，顯係卸飾之詞，不足
    採信。本件事證明確，被告乙○○共同製造第三級毒品犯行
    ，堪以認定。
三、被告乙○○行為後，毒品危害防制條例第4 條已於98年5 月
    20日修正公布，於98年5 月22日生效施行，修正前毒品危害
    防制條例第4 條第3 項規定：「製造、運輸、販賣第三級毒
    品者，處5 年以上有期徒刑，得併科新臺幣5 百萬元以下罰
    金。」修正後規定：「製造、運輸、販賣第三級毒品者，處
    5 年以上有期徒刑，得併科新臺幣7 百萬元以下罰金。」，
    故修正後對被告較為不利，新舊法比較結果，依刑法第2條
    第1 項前段規定，自應適用修正前毒品危害防制條例第4 條
    第3項規定。
四、按愷他命屬毒品危害防制條例第2 條第2 項第3 款所明定之
    第三級毒品。核被告乙○○所為製造愷他命之行為，係犯98
    年5 月20日修正前毒品危害防制條例第4 條第3 項之製造第
    三級毒品罪。被告乙○○與丙○○、壬○○、庚○○、丁○○、丑○○、辛○○、癸○○、劉森龍、戊○○間就前揭製
    造愷他命之犯行，彼此間互有共同犯意之聯絡及行為分擔，
    均為共同正犯。
五、原判決就被告乙○○部分，以被告乙○○罪證明確，因予論
    罪科刑，固非無見；惟查：(一)被告乙○○行為後，毒品危害
    防制條例第4 條已於98年5 月20日修正公布，於98年5 月22
    日生效施行，原審未及新舊法比較適用，尚有未恰。(二)通訊
    監察錄音帶，係以錄音機將監察電話之通訊內容，直接錄在
    空白錄音帶上製成。其係非透過人之意思活動予以傳達之證
    據，屬於物證，固有證據能力。但通訊監察譯文，係警員或
    調查員播放通訊監察錄音帶，依其聽取之內容，轉譯作成，
    為透過人之意思活動予以傳達之證據，屬警員或調查員於審
    判外之書面陳述，依刑事訴訟法第159 條第1 項規定，除法
    律有規定者外，不得作為證據，原判決未說明上開通訊監察
    譯文，有無傳聞法則之例外情形，竟逕認定有證據能力或直
    接採為證據，殊有未當。被告乙○○上訴意旨，仍執前詞，
    否認為共同正犯，認其僅成立幫助犯，且原審量刑過重等為
    由，指摘原判決該部分不當，雖無理由，然原判決關於被告
    乙○○部分，既有上開可議之處，自屬無可維持，應由本院
    將原判決關於被告乙○○部分予以撤銷改判。爰審酌第三級
    毒品愷他命毒害國民健康至深，被告乙○○明知上情，仍執
    意與共劉森龍、戊○○等人共同製造第三級毒品愷他命，且
    已製成之愷他命成品、半成品純度甚高，數量高達2 萬餘公
    克，純質淨重達1 萬餘公克，而且未使用之原料鹽酸羥亞胺
    尚有120 公斤等情，有扣案如附表所示之物及前揭調查局南
    機組初步鑑驗報告單、鑑定報告在卷可稽，顯見本案製毒工
    廠規模龐大，如未為警及時查獲，所製成之成品大量流入市
    面，對於國人身心健康及社會治安將造成重大危害，且僅承
    認部分犯行，未見悔意，與共犯劉森龍謀議，除自身亦提供
    部分資金外，尚負責尋覓製毒工廠場所，並指示庚○○接應
    其他共犯進入上開處所製毒等犯罪情節，兼衡其犯案動機、
    品行、生活狀況、智識程度等一切情狀，量處有期徒刑8 年
    6 月，並考量其共同製造毒品，認有褫奪公權之必要，爰諭
    知褫奪公權6 年。又有關扣案物品敘明如下：
  1.扣案如附表編號1 至45所示之物（不含附表編號2 之1 、2
    之2 、3 之2 、3 之5 、3 之7 、3 之8 、6 之1 、7 之2
    、7 之4 、7 之5 、8 之2 、8 之5 、8 之8 、8 之9 、10
    之2 、10之3 、10之4 、11之1 、11之3 、11之6 、15之1
    、15之3 、21之2 、21之3 、22之1 、22之3 、24之1 、25
    、26、27之1 、28、32、34、38至41、43所示物品上所殘留
    之愷他命成分，因上開毒品成分與所附著之物體並無不可析
    離關係，故應另為沒收之諭知，詳後述），分別係被告與共
    犯製造毒品所用之原料、工具及用以裝盛愷他命半成品之器
    具；扣案如附表編號46所示盛裝愷他命粉末之鐵桶1 個、附
    表編號47所示盛裝愷他命泥狀半成品之鐵桶1 個、附表編號
    48所示盛裝含有愷他命成分之濾液之塑膠桶25個、附表編號
    49所示盛裝愷他命膏狀半成品之玻璃燒杯8 個、附表編號50
    所示盛裝愷他命粉末之鐵桶1 個，均為被告用以盛裝愷他命
    成品、半成品、濾出物之器具。從而，上開物品均為製造第
    三級毒品愷他命所用之物，且應屬共犯劉森龍及被告乙○○
    所有，是應均依毒品危害防制條例第19條第1 項規定，並依
    共同正犯共同責任原則，對於被告乙○○宣告沒收之（扣案
    如附表編號4 所示之物，雖屬毒品危害防制條例第2 條第2
    項第4 款所定之第四級毒品，惟本案被告等人既已將之作為
    製造第三級毒品愷他命之原料，而非僅單純持有，自亦應依
    毒品危害防制條例第19條第1 項規定沒收，而非僅依同法第
    18條第1 項由行政機關沒入銷燬，併此指明）。
  2.另按毒品危害防制條例第2 條第2 項規定，毒品依其成癮性
    、濫用性及對社會危害性分為四級，並就製造、運輸、販賣
    、意圖販賣而持有、以非法方法使人施用、引誘他人施用及
    轉讓等不同品項毒品之行為，分別定其處罰。至施用或持有
    第三、四級毒品，因其可罰性較低，故予除罪化，僅就施用
    及持有第一、二級毒品科以刑罰。惟鑑於第三、四級毒品均
    係管制藥品，特於同條例第11條之1 明定無正當理由，不得
    擅自持有；第18條第1 項後段復規定查獲之第三、四級毒品
    ，無正當理由而擅自持有者，沒入銷燬之。從而，依同條例
    第18條第1 項後段應沒入銷燬之毒品，應專指查獲之施用、
    持有第三、四級毒品而言；倘係查獲之製造、運輸、販賣轉
    讓之第三、四級毒品，既屬同條例相關法條明文規定處罰之
    犯罪行為，即非該條項應沒入銷燬之範圍。又同條例第19條
    第1 項所定「供犯罪所用或因犯罪所得之物」，係指犯第4
    條至第9 條、第12條、第13條或第14條第1 項、第2 項之罪
    所用或所得之物，不包括毒品本身在內，自不得為第三、四
    級毒品之沒收依據。同條例對於查獲之製造、運輸、販賣、
    意圖販賣而持有、以非法方法使人施用、引誘他人施用及轉
    讓第三、四級毒品之沒收，並無特別規定，如其行為已構成
    犯罪，則該毒品即屬不受法律保護之違禁物，應回歸刑法之
    適用，依刑法第38條第1 項第1 款之規定沒收之 (最高法院
    95年度臺上字第911 號判決意旨參照)， 是本案扣案如附表
    編號46、50、51之1 所示之愷他命成品，附表編號47、49所
    示之愷他命半成品，附表編號48所示之含愷他命成分之濾液
    ，及附表編號2 之1 、2 之2 、3 之2 、3 之5 、3 之7、3
    之8 、6 之1 、7 之2 、7 之4 、7 之5 、8 之2 、8 之5
    、8 之8 、8 之9 、10之2 、10之3 、10之4 、11之1 、11
    之3 、11之6 、15之1 、15之3 、21之2 、21之3 、22之1
    、22之3 、24之1 、25、26、27之1 、28、32、34、38至41
    、43所示物品上所殘留之愷他命成分，自均應依刑法第38條
    第1 項第1 款規定，及共犯共同責任原則，對所有被告均宣
    告沒收之。
  3.至扣案如附表編號51之2 、51之3 所示之物，分別為共犯丙○○、丁○○自行攜入製毒工廠供自己吸食愷他命所用，業
    經丙○○、丁○○分別陳明在卷（見原審卷(二)第135 頁、第
    236 頁），且有扣案物品照片1 張可佐（見偵查卷(一)第240
    頁），是並非被告供本案製造犯罪所用或所得之物，與本案
    犯罪行為無直接關聯，爰不為沒收之諭知。
貳、無罪部分（被告甲○○）：
一、公訴意旨另以：被告甲○○於96年8 月間，為取得5 萬元之
    租金，提供上開位於臺南縣楠西鄉灣丘村內埔底山區電表編
    號00000000附近之工寮，作為被告乙○○等人製造第三級毒
    品愷他命之場所，且已製作完成愷他命之成品（詳前事實欄
    所載），因認被告甲○○共犯違反毒品危害防害制條例第4
    條第3項之製造第三級毒品罪嫌云云。
二、按犯罪事實應依證據認定之，無證據不得認定犯罪事實，刑
    事訴訟法第154條第2項定有明文。又認定犯罪事實所憑之證
    據，雖不以直接證據為限，間接證據亦包括在內；然而無論
    係直接或間接證據，其為訴訟上之證明，須於通常一般之人
    均不致有所懷疑，而得確信其為真實之程度者，始得據為有
    罪之認定，倘其證明尚未達到此一程度，而有合理性之懷疑
    存在時，即難為有罪之認定。再者，告訴人之告訴係以使被
    告受刑事訴追為目的，是其陳述是否與事實相符，仍應調查
    其他證據以資審認，此有最高法院52年台上字第1300號、76
    年度台上字第4986號判例可資參照。
三、本件公訴人認被告甲○○涉有前開共同製造愷他命罪嫌，係
    以被告乙○○於96年8 月初某日，在臺南縣楠西鄉市街上遇
    到被告甲○○，並向被告甲○○提及欲以5 萬元之代價向其
    租用上開工寮之事實，為被告甲○○自承在卷，且被告乙○○於96年8 月24日與被告甲○○之通聯記錄之通訊監察譯文
    等在卷可稽，為其主要論據。
四、訊據上訴人即被告甲○○矢口否認有共同或幫助製造第三級
    毒品犯行，辯稱：我與乙○○係十幾年朋友，他向我說有朋
    友來借住幾天，我當時因無使用工寮，因而同意提供工寮予
    乙○○使用，我並不知乙○○要以該工寮作為製造愷他命場
    所，我亦未收取5 萬元租金等語。
五、經查：
  (一)被告乙○○於96年8 月初某日，在臺南縣楠西鄉市街上遇到
    被告甲○○，並向被告甲○○提及欲以5 萬元之代價向其租
    用上開工寮之事實，為被告甲○○自承在卷，但被告乙○○
    向對方表明尋覓製毒工廠場所租金需30萬元，其實際上原打
    算給屋主5 萬元房租，但因被告甲○○向其表示如朋友要來
    度假僅住幾天則免費提供該工寮等情，亦迭據證人即共同被
    告乙○○證述明確，另被告乙○○於偵查及原審審理時，均
    結證稱：我只有向甲○○表明說朋友要來暫時借住工寮十多
    天，問說要多少錢，甲○○即表示朋友暫時借住不用錢等語
    （見偵卷(一)第109 頁、原審卷(一)第75頁、原審卷(二)第242 頁
    ），且於本院98年6 月1 日審理時亦為相同之證述（見本院
    上更(一)卷第109 頁），此外，亦無其他人曾供述被告甲○○
    有收受5 萬元租金始提供該工寮，故事實上被告甲○○係免
    費提供該工寮給被告乙○○等人使用，應可認定。
  (二)被告乙○○於96年8 月24日12時51分撥打被告甲○○持用之
    0000000000號行動電話，2 人之對話內容如下：「（甲○○
    ）喂！」、「（乙○○）喂！『長哥』喔！」、「（甲○○
    ）嗯！你好！」、「（甲○○）我跟你講，你從今天不要進
    去了！」、「（甲○○）喔！好！我知道！」、「（甲○○
    ）好！」、「（甲○○）好！瞭解！」等語（見偵查卷(二)第
    13頁）。由上開通訊監察譯文觀之，被告乙○○僅直接叫被
    告甲○○不要再進入工寮內，對於其他事項則均未再多做說
    明，然被告甲○○亦未問明被告乙○○所指為何，竟直接應
    允？就此，被告乙○○於原審審理時證稱：前揭通話內容是
    我向甲○○表示：朋友要來住了，你不要再上去了，因甲○○有跟我說朋友要來時要跟他說，因為要進住了，我請他不
    要再來了等語（見原審卷(二)第244 頁），證人乙○○於本院
    98年6 月1 日審理時結證稱：「（96年8 月24日當天有打電
    話給甲○○說，從那天起要被告不要進去，係何意？）因為
    我怕他發現，所以我告訴他我朋友去住了，他就不會去那裡
    了，如果我沒有這樣叫他不要進工寮，甲○○有可能會去工
    寮發現我們作何事。」、「我除了96年8 月24日有打電話給
    甲○○之外，就本件承租工寮的事，沒有與甲○○通過電話
    ，事後開庭之後，我有打電話給甲○○要關心他。」等語（
    見本院卷第110 頁），可見被告乙○○等人要開始製造愷他
    命，被告乙○○即先電話通知被告甲○○勿前往工寮，就正
    常情形，當係怕製造愷他命之事，為被告甲○○發覺。否則
    ，如被告甲○○已知乙○○租用工寮係要製造愷他命，其前
    往工寮與否，對被告乙○○等人製造愷他命，並無妨礙，殊
    無要被告甲○○勿前往必要，故證人乙○○上開證詞，尚屬
    合理，應堪採信；參以被告乙○○與甲○○，除上開96年8
    月24日之通聯外，並無任何其他通聯，被告甲○○對於本件
    製造愷他命犯行如有參與或幫助，理當會關心，豈有無任何
    聯絡之舉？可見被告甲○○確實是被利用而蒙在鼓裡，對製
    毒之事完全不知情。
  (三)另被告甲○○主張於96年8 月期間，其有承攬台南縣楠西鄉
    公所之災害搶修工程，並提出盛祥營造有限公司災害搶修機
    械承攬書及援引台南縣楠西鄉公所97年12月25日所行字第09
    70009392號函文及附件為證（見本院上訴卷第133 頁、第16
    1 頁至第167 頁），可見被告甲○○當時確實有承攬台南縣
    楠西鄉公所之災害搶修工程，該段期間每日趕工，無暇赴山
    上工寮，被告甲○○之辯詞，足以採信。
  (四)證人子○○於本院前審審理時到庭證稱：於94年或95年期間
    曾向被告甲○○借用上開工寮2 、3 次，每次約2 天，於芒
    果採收時供到訪親戚居住使用，甲○○均未向他收取費用等
    語（見本院上訴卷第183 頁），可見被告甲○○確實有免費
    提供朋友住宿之前例，此次並非首例。按製造毒品乃一高風
    險及高利潤之行為，如至獨成功且順利售出，可享高額利潤
    ，但若東窗事發，則參與者將遭判處重刑，故常情而言，不
    可能有人願意在毫無取得相對報酬之情況下，提供自己私人
    之場地供製毒者製毒牟利，然本件被告乙○○既未曾交付5
    萬元租金給被告甲○○，被告甲○○既是免費提供工寮給被
    告乙○○使用，如其知悉乙○○等人欲以該工寮製毒，焉有
    免費提供工寮之理？足見被告甲○○對被告乙○○等人欲製
    毒之事完全不知情，應可認定。
  (五)被告乙○○於96年8 月24日12時51分撥打唯一一通行動電話
    給被告甲○○，告知被告甲○○從今天起不要進去工寮，且
    被告甲○○因忙於工程，詳前所述，因此亦無暇在被告知不
    要進入工寮之前，進入工寮發現丙○○等人使用工寮之情形
    ；而其餘共犯壬○○、丁○○、丑○○、辛○○、癸○○等
    人則一致供稱在系爭工寮製毒期間完全未看過被告甲○○，
    足見被告甲○○從未進入工寮提供任何協助，而被告乙○○
    所收受之30萬元租金又私下侵占挪用，未交付分文給被告甲○○，被告甲○○誤以為係被告乙○○之朋友要借用工寮度
    假因而免費提供，可見被告乙○○向被告甲○○借用工寮欲
    作為製毒場所之事，對被告甲○○有所隱瞞，足以認定。
  (六)綜上所述，足見被告甲○○所辯不知被告乙○○借用工寮供
    做為製毒場所等語，應屬可採，從而公訴人所持之前開論據
    ，均無法採為認定被告犯罪之證據；此外，復查無其他積極
    證據足資證明被告甲○○有何共同或幫助製造第三級毒品愷
    他命之犯行，揆之上開法條規定及判例意旨，本件既不能證
    明被告甲○○犯共同或幫助製造第三級毒品罪，自應為被告
    甲○○無罪之諭知。
六、原判決就被告甲○○部分，未詳為推求，遽為論罪科刑之判
    決，即有未恰。被告甲○○執此聲明上訴，指摘原判決該部
    分不當，為有理由，應由本院將原判決關於被告甲○○部分
    予以撤銷改判，並另為被告甲○○無罪之判決。
據上論結，應依刑事訴訟法第369 條第1 項前段、第364 條、第
299 條第1 項前段、第301 條第1 項，98年5 月20日修正前毒品
危害防制條例第4 條第3 項、第19條第1 項，刑法第11條、第2
條第1 項前段、第28條、第37條第2 項、第38條第1 項第1 款，
判決如主文。
本案經檢察官陳建年到庭執行職務。
中    華    民    國    98    年    6     月    15    日
                  刑事第二庭    審判長法  官  林正雄
                                      法  官  陳啟造
                                      法  官  黃壽燕
以上正本證明與原本無異。
被告甲○○不得上訴，其餘如不服本判決應於收受本判決後10日
內向本院提出上訴書狀，其未敘述上訴理由者，並得於提起上訴
後10日內向本院補提理由書狀（均須按他造當事人之人數附繕本
）「切勿逕送上級法院」。
中    華    民    國    98    年    6     月    15    日
                                      書記官  梁雅華
附錄本判決論罪科刑法條：
98年5 月20日修正前毒品危害防制條例第4 條
  製造、運輸、販賣第一級毒品者，處死刑或無期徒刑；處無期
  徒刑者，得併科新臺幣1 千萬元以下罰金。
  製造、運輸、販賣第二級毒品者，處無期徒刑或 7年以上有期
  徒刑，得併科新臺幣7 百萬元以下罰金。
  製造、運輸、販賣第三級毒品者，處 5年以上有期徒刑，得併
  科新臺幣5 百萬元以下罰金。
  製造、運輸、販賣第四級毒品者，處3 年以上10年以下有期徒
  刑，得併科新臺幣3 百萬元以下罰金。
  製造、運輸、販賣專供製造或施用毒品之器具者，處1年以上7
  年以下有期徒刑，得併科新臺幣1 百萬元以下罰金。
  前5 項之未遂犯罰之。
附表：
┌──┬──────┬──┬───┬──────────┬───────┐
│編號│名      稱  │單位│數量  │   說        明     │  查獲地點    │
│    │            │    │      │                    │              │
├──┼──────┼──┼───┼──────────┼───────┤
│１  │20公升塑膠桶│個  │6     │製造愷他命所用之物  │在臺南縣楠西鄉│
│    │(空)        │    │      │                    │灣丘村內埔底山│
│    │            │    │      │                    │區電線桿編號  │
│    │            │    │      │                    │00000000旁果園│
│    │            │    │      │                    │之工寮查獲    │
│    │            │    │      │                    │              │
├──┼──────┼──┼───┼──────────┼───────┤
│２  │大型不鏽鋼桶│個  │6     │製造愷他命所用之物。│同上          │
│    │            │    │      │其中編號2-1 、2-2 之│              │
│    │            │    │      │不鏽鋼桶含第三級毒品│              │
│    │            │    │      │愷他命成品殘留及先驅│              │
│    │            │    │      │物鹽酸羥亞胺成分殘留│              │
├──┼──────┼──┼───┼──────────┼───────┤
│３  │小型不銹鋼桶│個  │13    │製造愷他命所用之物。│同上          │
│    │            │    │      │其中編號3-2 、3-5、 │              │
│    │            │    │      │3-7 、3-8 之不鏽鋼桶│              │
│    │            │    │      │含第三級毒品愷他命成│              │
│    │            │    │      │品殘留及先驅物鹽酸羥│              │
│    │            │    │      │亞胺成分殘留        │              │
├──┼──────┼──┼───┼──────────┼───────┤
│４  │鹽酸羥亞胺  │桶  │6     │製造愷他命之原料。含│同上          │
│    │(20公斤)裝  │    │      │第三級毒品愷他命成品│              │
│    │            │    │      │殘留及先驅物鹽酸羥亞│              │
│    │            │    │      │胺成分，合計淨重    │              │
│    │            │    │      │120,000 公克，愷他命│              │
│    │            │    │      │平均純度6.82% ，純質│              │
│    │            │    │      │淨重約8,184公克     │              │
├──┼──────┼──┼───┼──────────┼───────┤
│５  │苯甲酸乙酯  │箱  │18    │製造愷他命所用之原料│同上          │
├──┼──────┼──┼───┼──────────┼───────┤
│６  │恒溫油浴槽  │個  │5     │製造愷他命所用之物。│同上          │
│    │            │    │      │其中編號6-1 之恆溫油│              │
│    │            │    │      │浴槽含第三級毒品愷他│              │
│    │            │    │      │命成品殘留及先驅物鹽│              │
│    │            │    │      │酸羥亞胺成分殘留    │              │
│    │            │    │      │                    │              │
├──┼──────┼──┼───┼──────────┼───────┤
│７  │攪拌機組    │組  │5     │製造愷他命所用之物。│同上          │
│    │            │    │      │其中編號7-2 、7-4 、│              │
│    │            │    │      │7-5 所示攪拌機組含第│              │
│    │            │    │      │三級毒品愷他命成分殘│              │
│    │            │    │      │留及先驅物鹽酸羥亞胺│              │
│    │            │    │      │成分殘留            │              │
├──┼──────┼──┼───┼──────────┼───────┤
│８  │燒杯        │個  │10    │製造愷他命所用之物。│同上          │
│    │            │    │      │其中編號8-2 、8-5 、│              │
│    │            │    │      │8-8 、8-9 所示之燒杯│              │
│    │            │    │      │含第三級毒品愷他命成│              │
│    │            │    │      │品殘留及先驅物鹽酸羥│              │
│    │            │    │      │亞胺成分殘留        │              │
├──┼──────┼──┼───┼──────────┼───────┤
│９  │真空馬達    │台  │6     │製造愷他命所用之物  │同上          │
├──┼──────┼──┼───┼──────────┼───────┤
│１０  │陶瓷漏斗    │個  │6     │製造愷他命所用之物。│同上          │
│    │            │    │      │其中編號10-2、10-3、│              │
│    │            │    │      │10-4所示之物含第三級│              │
│    │            │    │      │毒品愷他命成品殘留及│              │
│    │            │    │      │先驅物鹽酸羥亞胺成分│              │
│    │            │    │      │殘留                │              │
├──┼──────┼──┼───┼──────────┼───────┤
│  │玻璃濾瓶    │個  │8     │製造愷他命所用之物。│同上          │
│    │            │    │      │其中編號11-1、11-3、│              │
│    │            │    │      │11-6所示之玻璃濾瓶含│              │
│    │            │    │      │第三級毒品愷他命成品│              │
│    │            │    │      │殘留及先驅物鹽酸羥亞│              │
│    │            │    │      │胺成分殘留          │              │
├──┼──────┼──┼───┼──────────┼───────┤
│  │濾紙        │箱  │2     │製造愷他命所用之物  │同上          │
├──┼──────┼──┼───┼──────────┼───────┤
│  │濾布        │袋  │5     │製造愷他命所用之物  │同上          │
├──┼──────┼──┼───┼──────────┼───────┤
│  │吸油紙      │包  │1     │製造愷他命所用之物  │同上          │
├──┼──────┼──┼───┼──────────┼───────┤
│  │攪拌棒      │支  │3     │製造愷他命所用之物。│同上          │
│    │            │    │      │其中編號15-1、15-3所│              │
│    │            │    │      │示攪拌棒含第三級毒品│              │
│    │            │    │      │愷他命成品殘留及先驅│              │
│    │            │    │      │物鹽酸羥亞胺成分殘留│              │
├──┼──────┼──┼───┼──────────┼───────┤
│  │清潔劑(酒精)│桶  │16    │製造愷他命所用之物  │同上          │
├──┼──────┼──┼───┼──────────┼───────┤
│  │桶裝水      │桶  │5     │製造愷他命所用之物  │同上          │
├──┼──────┼──┼───┼──────────┼───────┤
│  │瓦斯桶      │桶  │3     │製造愷他命所用之物  │同上          │
├──┼──────┼──┼───┼──────────┼───────┤
│  │快速爐      │具  │2     │製造愷他命所用之物  │同上          │
├──┼──────┼──┼───┼──────────┼───────┤
│  │電風扇      │台  │2     │製造愷他命所用之物  │同上          │
├──┼──────┼──┼───┼──────────┼───────┤
│  │鐵盤        │個  │34    │製造愷他命所用之物。│同上          │
│    │            │    │      │其中編號21-2、21-3所│              │
│    │            │    │      │示鐵盤含第三級毒品愷│              │
│    │            │    │      │他命成品殘留及先驅物│              │
│    │            │    │      │鹽酸羥亞胺成分殘留  │              │
├──┼──────┼──┼───┼──────────┼───────┤
│  │電磁爐      │個  │4     │製造愷他命所用之物。│同上          │
│    │            │    │      │其中編號22-1、22-3之│              │
│    │            │    │      │電磁爐含第三級毒品愷│              │
│    │            │    │      │他命成品殘留及先驅物│              │
│    │            │    │      │鹽酸羥亞胺成分殘留  │              │
├──┼──────┼──┼───┼──────────┼───────┤
│  │紙巾        │包  │2     │製造愷他命所用之物  │同上          │
├──┼──────┼──┼───┼──────────┼───────┤
│  │電子秤      │台  │2     │製造愷他命所用之物。│同上          │
│    │            │    │      │其中編號24-1之電子秤│              │
│    │            │    │      │含第三級毒品愷他命成│              │
│    │            │    │      │品殘留及先驅物鹽酸羥│              │
│    │            │    │      │亞胺成分殘留        │              │
├──┼──────┼──┼───┼──────────┼───────┤
│  │塑膠量杯    │個  │3     │製造愷他命所用之物。│同上          │
│    │            │    │      │均含第三級毒品愷他命│              │
│    │            │    │      │成品殘留及先驅物鹽酸│              │
│    │            │    │      │羥亞胺成分殘留      │              │
├──┼──────┼──┼───┼──────────┼───────┤
│  │玻璃皿      │個  │7     │製造愷他命所用之物。│同上          │
│    │            │    │      │均含第三級毒品愷他命│              │
│    │            │    │      │成品殘留            │              │
├──┼──────┼──┼───┼──────────┼───────┤
│  │三層濾網    │個  │10    │製造愷他命所用之物。│同上          │
│    │            │    │      │其中編號27-1之三層濾│              │
│    │            │    │      │網含第三級毒品愷他命│              │
│    │            │    │      │成品殘留及先驅物鹽酸│              │
│    │            │    │      │羥亞胺成分殘留      │              │
├──┼──────┼──┼───┼──────────┼───────┤
│  │濾杓        │個  │13    │製造愷他命所用之物。│同上          │
│    │            │    │      │均含第三級毒品愷他命│              │
│    │            │    │      │成品殘留            │              │
├──┼──────┼──┼───┼──────────┼───────┤
│  │氨水        │瓶  │16    │製造愷他命所用之物  │同上          │
├──┼──────┼──┼───┼──────────┼───────┤
│  │鹽酸        │瓶  │8     │製造愷他命所用之物  │同上          │
├──┼──────┼──┼───┼──────────┼───────┤
│  │酸鹼試液    │罐  │8     │製造愷他命所用之物  │同上          │
├──┼──────┼──┼───┼──────────┼───────┤
│  │酸鹼度測試筆│支  │5     │製造愷他命所用之物。│同上          │
│    │            │    │      │均含第三級毒品愷他命│              │
│    │            │    │      │成品殘留            │              │
├──┼──────┼──┼───┼──────────┼───────┤
│  │塑膠唧筒    │支  │2     │製造愷他命所用之物  │同上          │
├──┼──────┼──┼───┼──────────┼───────┤
│  │玻璃棒      │箱  │2     │製造愷他命所用之物。│同上          │
│    │            │    │      │均含第三級毒品愷他命│              │
│    │            │    │      │成品殘留及先驅物鹽酸│              │
│    │            │    │      │羥亞胺成分殘留      │              │
├──┼──────┼──┼───┼──────────┼───────┤
│  │矽油        │瓶  │3     │製造愷他命所用之物  │同上          │
├──┼──────┼──┼───┼──────────┼───────┤
│  │活性炭      │包  │4     │製造愷他命所用之物  │同上          │
├──┼──────┼──┼───┼──────────┼───────┤
│  │夾鏈袋      │包  │1     │製造愷他命所用之物  │同上          │
├──┼──────┼──┼───┼──────────┼───────┤
│  │漏斗        │個  │1     │製造愷他命所用之物。│同上          │
│    │            │    │      │含第三級毒品愷他命成│              │
│    │            │    │      │品殘留及先驅物鹽酸羥│              │
│    │            │    │      │亞胺成分殘留        │              │
├──┼──────┼──┼───┼──────────┼───────┤
│  │杓子        │個  │3     │製造愷他命所用之物。│同上          │
│    │            │    │      │均含第三級毒品愷他命│              │
│    │            │    │      │成品殘留及先驅物鹽酸│              │
│    │            │    │      │羥亞胺成分殘留      │              │
├──┼──────┼──┼───┼──────────┼───────┤
│  │電動攪拌機  │支  │1     │製造愷他命所用之物。│同上          │
│    │            │    │      │含第三級毒品愷他命成│              │
│    │            │    │      │品殘留              │              │
├──┼──────┼──┼───┼──────────┼───────┤
│  │刮刀        │支  │12    │製造愷他命所用之物。│同上          │
│    │            │    │      │均含第三級毒品愷他命│              │
│    │            │    │      │成品殘留及先驅物鹽酸│              │
│    │            │    │      │羥亞胺成分殘留      │              │
├──┼──────┼──┼───┼──────────┼───────┤
│  │烤燈        │台  │6     │製造愷他命所用之物  │同上          │
├──┼──────┼──┼───┼──────────┼───────┤
│  │溫度計      │支  │5     │製造愷他命所用之物。│同上          │
│    │            │    │      │均含第三級毒品愷他命│              │
│    │            │    │      │成品殘留及先驅物鹽酸│              │
│    │            │    │      │羥亞胺成分殘留      │              │
├──┼──────┼──┼───┼──────────┼───────┤
│  │除濕機      │台  │2     │製造愷他命所用之物  │同上          │
├──┼──────┼──┼───┼──────────┼───────┤
│  │燒杯        │箱  │17    │製造愷他命所用之物  │同上          │
├──┼──────┼──┼───┼──────────┼───────┤
│  │愷他命成品( │桶  │1     │合計淨重約15,000公克│同上          │
│    │粉末）（起訴│    │      │，平均純度75.55%，純│              │
│    │書誤載為愷他│    │      │質淨重11,333公克    │              │
│    │命半成品）  │    │      │                    │              │
├──┼──────┼──┼───┼──────────┼───────┤
│  │愷他命半成品│桶  │1     │合計淨重約17,600公克│同上          │
│    │(泥狀)      │    │      │，平均純度26.31%，純│              │
│    │            │    │      │質淨重4,631公克     │              │
├──┼──────┼──┼───┼──────────┼───────┤
│  │含有愷他命成│桶  │25    │1.係愷他命再結晶純化│同上          │
│    │分之濾液（起│    │      │  時，過濾取得愷他命│              │
│    │訴書記載為「│    │      │  成品後殘餘之濾液  │              │
│    │液態愷他命半│    │      │2.合計淨重約442,200 │              │
│    │成品」）    │    │      │  公克，平均純度7.06│              │
│    │            │    │      │  % ，純質淨重31,219│              │
│    │            │    │      │  公克              │              │
├──┼──────┼──┼───┼──────────┼───────┤
│  │愷他命膏狀半│杯  │8     │合計淨重約23,551公克│同上          │
│    │成品        │    │      │，平均純度22.13%，純│              │
│    │            │    │      │質淨重5,212公克     │              │
├──┼──────┼──┼───┼──────────┼───────┤
│  │愷他命成品  │桶  │1     │合計淨重約8,550 公克│同上          │
│    │            │    │      │，平均純度78.55%，純│              │
│    │            │    │      │質淨重6,716公克     │              │
├──┼──────┼──┼───┼──────────┼───────┤
│  │愷他命成品  │包  │3     │1.合計淨重約398 公  │同上          │
│    │（標示依序為│    │      │  克，平均純度83.9% │              │
│    │：編號51之1 │    │      │  ，純質淨重334 公  │              │
│    │、編號51之2 │    │      │  克                │              │
│    │、編號51之3 │    │      │2.編號51-1之愷他命粉│              │
│    │）          │    │      │  末（標示毛重216 公│              │
│    │            │    │      │  克，純度82.44%），│              │
│    │            │    │      │  係調查局人員在製毒│              │
│    │            │    │      │  工廠地板上蒐集而得│              │
│    │            │    │      │  ，為被告犯罪所得之│              │
│    │            │    │      │  物。              │              │
│    │            │    │      │3.編號51-2之愷他命粉│              │
│    │            │    │      │  末（標示毛重為146 │              │
│    │            │    │      │  公克，純度83.68%）│              │
│    │            │    │      │  ，係丙○○自行攜入│              │
│    │            │    │      │  製毒工廠施用。    │              │
│    │            │    │      │4.編號51-3之愷他命粉│              │
│    │            │    │      │  末（標示毛重為66公│              │
│    │            │    │      │  克，純度85.59%），│              │
│    │            │    │      │  係丁○○自行攜入製│              │
│    │            │    │      │  毒工廠施用。      │              │
└──┴──────┴──┴───┴──────────┴───────┘


司法院資訊處製作；財團法人民間司法改革基金會備份。
